【裁判字號】    91,交抗,1012
【裁判日期】    920428
【裁判案由】    違反道路交通管理處罰條例
【裁判全文】
臺灣高等法院交通事件裁定                      九十一年度交抗字第一０一二號
    抗告人即
    受處分人  甲○○
右抗告人因違反道路交通管理處罰條例案件，不服台灣士林地方法院中華民國九十一
年九月二十七日裁定（九十一年度交聲字第五二六號），提起抗告，本院裁定如左：
        主  文
抗告駁回。
    理  由
一、本件抗告意旨略以：
（一）抗告人駕駛之汽車車號為「ＬＷ─八二二六號」，原審裁定卻誤為「ＬＷ─三
      二二六號」。
（二）抗告人係被闖紅燈之廖志明機車所撞，原審卻誤認係抗告人之車撞倒騎車直行
      之廖志明。
（三）車禍發生時，廖志明之機車尚未進入交岔路口，原審卻誤認為已進入交岔路口
      ；又事發當時，抗告人扶起廖志明時，廖志明第一句話即對抗告人說：「對不
      起，因趕時間闖紅燈撞到你。」。
（四）抗告人在中正路由東向西行，至中正路與文林路口欲向南左轉入文林路時，此
      時由北向南之文林路口燈號為「紅燈」（中正路上燈號為「綠燈」），遂於交
      岔路口（十字路口中央處）停車待燈號再行左轉，待文林路（北向南）轉為綠
      燈，此時中正路（西向東）已轉為紅燈，而非二者皆為綠燈，原審卻誤認「抗
      告人行向綠燈時，廖志明行向為綠燈」。
（五）抗告人之車子受損，車內之妻、女亦受驚嚇，因見廖志明受傷而未要求賠償，
      且在事發後尚協助辦理第三責任險，抗告人並非不理會廖志明，惟原審卻誤認
      「抗告人所辯，顯為卸責之詞，不足採信」，因之提起抗告云云。
二、按汽車行駛至交岔路口，應遵守燈光號誌；轉彎車應讓直行車先行，此道路交通
    安全規則第一百零二條第一項第一款、第六款前段定有明文；又汽車駕駛人，駕
    駛汽車違反道路交通安全規則，因而肇事致人受傷者，吊扣其駕駛執照三個月到
    六個月，道路交通管理處罰條例（下稱處罰條例）第六十一條第三項定有明文（
    修正前為同條第二項）。
三、本院查：
（一）本件車禍發生時，抗告人所駕駛之「ＬＷ─八二二六號」汽車為轉彎車，廖志
      明所騎之「ＱＤＴ─八八五號」機車為直行車，抗告人於駕車左轉彎時，與對
      向騎機車直行之廖志明發生碰撞，廖志明因該件車禍受有左腳骨折之傷害等情
      ，業據抗告人自承在卷，核與廖志明於警訊時所述相符，並有台北市政府警察
      局交通警察大隊函送之道路交通事故補充資料、道路交通事故調查報告表及研
      判表一份在卷（參見一審卷第十二頁至第十四頁）可稽，堪認車禍發生時，抗
      告人之車為轉彎車，而廖志明之車為直行車，且廖志明因本次車禍而受傷之事
      實無訛。
（二）再按道路交通安全規則第一百零二條第一項第六款但書雖規定：「直行車尚未
      進入交岔路口，而轉彎車已達中心處開始轉彎，直行車應讓轉彎車先行」，惟
      觀諸卷附道路交通事故調查報告表所示廖志明機車之刮地痕，及本件車禍發生
      時之碎片散落地，均在廖志明機車「由西向東」行向之車道內，可悉當時廖志
      明之機車已進入交岔路口，抗告人之抗告意旨辯稱：車禍發生時，廖志明之機
      車尚未進入交岔路口云云，顯係事後避就之詞，不足採信；是本件抗告人在車
      禍發生時，並不符合道路交通安全規則第一百零二條第一項第六款所規定「直
      行車應讓轉彎車先行」，亦即不符合「轉彎車可較直行車先行」之要件。至於
      抗告人之抗告意旨雖復辯稱：事發當時，抗告人扶起廖志明時，廖志明第一句
      話即對抗告人說；「對不起，因趕時間闖紅燈撞到你。」云云，惟廖志明不惟
      自始未曾為「闖紅燈」之供述，且抗告人亦未能舉證以實其說，空言辯解，自
      難遽予採信。
（三）又抗告人在原審調查中雖辯稱：伊車行遇紅燈時，先於待轉區等待綠燈再行左
      轉，待燈號轉為綠燈，緩緩左轉時，突然廖志明騎機車衝撞過來，伊係依號誌
      行駛，違規者為廖志明云云，其抗告意旨復辯稱：「抗告人在中正路由東向西
      行，至中正路與文林路口欲向南左轉入文林路時，此時由北向南之文林路口燈
      號為『紅燈』（中正路上燈號為「綠燈」），遂於交岔路口（十字路口中央處
      ）停車待燈號再行左轉，待文林路〈北向南〉轉為綠燈，此時，中正路（西向
      東）已轉為紅燈，而非二者皆為綠燈云云，然查抗告人與廖志明均為在中正路
      上對向行駛之車輛，於抗告人行向「綠燈」時，廖志明之行向當亦為「綠燈」
      ；而二人之車行方向既然均為「綠燈」，且抗告人復無前開道路交通安全規則
      第一百零二條第一項第六款但書所規定得較直行車先行之情形，是抗告人自應
      讓直行之廖志明先行，是抗告人所為前開辯解，顯為卸責之詞，亦無足採。
（四）至抗告意旨另辯稱：抗告人駕駛之汽車車號為「ＬＷ─八二二六號」，原審裁
      定卻誤為「ＬＷ─三二二六號」乙節，經查固屬實情，惟此係原審裁定之誤寫
      ，並不影響事實之認定。抗告意旨又辯稱：抗告人之車子受損，車內之妻、女
      亦受驚嚇，因見廖志明受傷而未要求賠償，且在事發後尚協助辦理第三責任險
      ，抗告人並非不理會廖志明云云，縱令屬實，惟此係屬抗告人事後之態度問題
      ，核與其應負之肇事責任不生影響，附此敘明。
四、綜上所述，本件抗告人有前開違反道路交通安全規則第一百零二條第一項第六款
    規定之行為，因而肇事使廖志明受傷，其間顯有因果關係，是原處分機關裁決依
    修正前處罰條例第六十一條第二項（亦即現行道路交通管理處罰條例第三項，修
    正前、後雖項次不同，惟其處罰均相同）之規定裁決抗告人吊扣駕駛執照三個月
    ；抗告人不服前開裁決，提出異議，原審以原處分機關之裁決並無不當，而裁定
    予以駁回，經核其認事用法均無不合。本件抗告人之抗告意旨，仍執陳詞，提起
    抗告，泛言指摘原裁定不當，難認為有理由，應予駁回。
五、據上論結，應依道路交通案件處理辦法第二十六條、刑事訴訟法第四百十二條，
    裁定如主文。
中      華      民      國    九十二    年      四      月    二十八    日
                              臺灣高等法院交通法庭
                                  審判長法  官  許  增  男
                                        法  官  周  煙  平
                                        法  官  陳  孟  瑩
右正本證明與原本無異。
不得再抗告。
                                        書記官  沈  秀  容
中      華      民      國    九十二    年      四      月     三十     日


司法院資訊處製作；財團法人民間司法改革基金會備份。
